【裁判字號】    99,審訴,1239
【裁判日期】    990601
【裁判案由】    毒品危害防制條例
【裁判全文】
臺灣高雄地方法院刑事判決           99年度審訴字第1239號
公  訴  人  臺灣高雄地方法院檢察署檢察官
被      告  甲○○
上列被告因毒品危害防制條例案件，經檢察官提起公訴（99年度
毒偵字第891 、1025號），及移送併辦（99年度毒偵字第2637號
）被告於準備程序中就被訴事實均為有罪之陳述，經本院告知簡
式審判程序之旨，並聽取被告與公訴人之意見後，合議庭裁定由
受命法官獨任依簡式審判程序審理，判決如下：
    主  文
甲○○犯施用第一級毒品共貳罪，均累犯，各處有期徒刑壹年；
應執行有期徒刑壹年拾月。
    事  實
一、甲○○前於民國87年間，因施用毒品案件，經本院裁定送勒
    戒處所施以觀察、勒戒後，認無繼續施用毒品之傾向，於87
    年12月19日執行完畢釋放，由臺灣高雄地方法院檢察署檢察
    官以87年度偵緝字第1498號為不起訴處分確定。又於88年間
    ，因施用毒品案件，經本院裁定送勒戒處所施以觀察、勒戒
    後，認有繼續施用毒品之傾向，由本院以88年度毒聲字第88
    60號裁定令入戒治處所施以強制戒治，同時經本院以89年度
    易字第775號判處有期徒刑5月確定，於90年9月24日執行完
    畢。復因施用毒品案件，經本院以91年度訴字第1066號判處
    有期徒刑1年2月、7月，合併定應執行刑為有期徒刑1年7月
    確定，於93年12月28日縮短刑期假釋出獄，於94年3月4日假
    釋期滿未經撤銷視為執行完畢。又於95、96年間，因施用毒
    品、竊盜案件，分別經本院以95年度訴字第3247號、96年度
    簡字第2423號、96年度訴字第1294號、96年度簡字第2215號
    、96年度易字第1552號各判處有期徒刑1年2月、6月、1年、
    3月、4月確定，嗣經裁定減刑為有期徒刑7月、3月、6月、1
    月15日、2 月，合併定應執行刑為有期徒刑10月、7 月確定
    ，接續執行於97年8 月12日縮短刑期執行完畢。詎其猶不知
    悔改，竟基於施用第一級毒品海洛因之犯意，分別為下列行
    為：
(一)、於98年12月25日上午某時許，在高雄縣仁武鄉某處的公共廁
    所，以針筒注射之方式，施用第一級毒品海洛因1次。嗣於
    同年12月25日上午9時30分許，在高雄縣仁武鄉○○路與安
    樂一街口，因形跡可疑為警攔檢，並徵得其同意採尿送驗，
    結果呈可待因、嗎啡陽性反應，而悉上情。
(二)、於99年1月17日凌晨6時許，在高雄市○○路我家飯店內，以
    針筒注射之方式，施用第一級毒品海洛因1次。嗣於同年1月
    19日，因另案羈押出庭返監，臺灣高雄第二監獄對其採尿送
    驗，結果呈可待因、嗎啡陽性反應，而悉上情。
二、案經高雄縣政府警察局仁武分局報請、臺灣高雄第二監獄函
    請臺灣高雄地方法院檢察署檢察官偵查起訴。
    理  由
一、本件被告甲○○所犯均為死刑、無期徒刑、最輕本刑為3 年
    以上有期徒刑以外之罪，其於準備程序中就被訴事實為有罪
    之陳述，經本院告知簡式審判程序之旨，並聽取當事人意見
    後，合議庭認宜進行簡式審判程序，爰依刑事訴訟法第273
    條之1第1項規定，裁定由受命法官獨任進行簡式審判程序，
    合先敘明。
二、上開犯罪事實均據被告甲○○坦承不諱，又其為警及臺灣高
    雄第二監獄所採集尿液經送檢驗後結果各呈嗎啡、可待因陽
    性反應，此有高雄縣政府警察局仁武分局仁武派出所偵辦毒
    品案件尿液採證檢驗對照表（代碼：467 ）及台灣檢驗科技
    股份有限公司99年1 月13日濫用藥物尿液檢驗報告各1 份；
    臺灣高雄第二監獄收容人尿液檢驗結果表（代碼：034 ）及
    台灣檢驗科技股份有限公司99年2 月3 日濫用藥物尿液檢驗
    報告各1 份附卷可稽，足認被告自白均核與事證相符，自得
    為認定被告犯罪之依據。又被告曾受如事實欄所載之觀察、
    勒戒處分執行完畢後5 年內，再犯施用毒品罪而經依法追訴
    處罰完畢等事實，亦有卷附本院院內索引卡紀錄表、臺灣高
    等法院被告前案紀錄表各1 份在卷可按。按毒品危害防制條
    例第20條、第23條於93年1 月9 日修正施行後，將施用毒品
    之刑事處遇程序，區分為「初犯」及「五年內再犯」、「五
    年後再犯」3 種，其立法理由謂：「初犯」經觀察、勒戒或
    強制戒治執行完畢釋放後，「五年內再犯」者，因其再犯率
    甚高，原實施之觀察、勒戒及強制戒治既已無法收其實效，
    爰依法追訴或裁定交付審理。至於經觀察、勒戒或強制戒治
    執行完畢釋放後，「五年後再犯」者，前所實施之觀察、勒
    戒或強制戒治已足以遮斷其施用毒品之毒癮，為期自新及協
    助其斷除毒癮，仍適用「初犯」規定，先經觀察、勒戒或強
    制戒治之程序。從而依修正後之規定，僅限於「初犯」及「
    五年後再犯」二種情形，始應先經觀察、勒戒或強制戒治程
    序。倘被告於5 年內已再犯，經依法追訴處罰，縱其第3次
    再度施用毒品之時間，在初犯經觀察、勒戒或強制戒治執行
    完畢釋放5 年以後，已不合於「五年後再犯」之規定，且因
    已於「五年內再犯」，顯見其再犯率甚高，原實施觀察、勒
    戒或強制戒治，已無法收其實效，即應依該條例第10條處罰
    ，此有最高法院95年第7 次刑事庭決議要旨可參。從而，被
    告於前開初犯經觀察、勒戒處分執行完畢釋放後「五年內再
    犯」施用毒品罪，並經依法追訴處罰完畢，而本件被告再度
    施用毒品犯行，已不合於「五年後再犯」之規定，揆諸前揭
    說明即應依毒品危害防制條例第10條施用毒品罪加以處罰。
三、核被告所為，均係犯毒品危害防制條例第10條第1 項之施用
    第一級毒品罪。其施用第一級毒品海洛因前持有海洛因之低
    度行為，均應為施用之高度行為所吸收，不另論罪。其所犯
    上開2 罪間，犯意各別，時間不同，應予分論併罰。公訴人
    對被告於事實(二)所犯施用第一級毒品罪移送併辦到院，經核
    與該起訴意旨具有事實上同一之實質上一罪關係，本院自應
    併予審究，附此敘明。被告於91年間，因施用毒品案件，經
    本院以91年度訴字第1066號判處有期徒刑1 年2 月、7 月，
    合併定應執行刑為有期徒刑1 年7 月確定，於93年12月28日
    縮短刑期假釋出獄，於94年3 月4 日假釋期滿未經撤銷視為
    執行完畢。又於95、96年間，因施用毒品、竊盜案件，分別
    經本院以95年度訴字第3247號、96年度簡字第2423號、96年
    度訴字第1294號、96年度簡字第2215號、96年度易字第1552
    號各判處有期徒刑1 年2 月、6 月、1 年、3 月、4 月確定
    ，嗣經裁定減刑為有期徒刑7 月、3 月、6 月、1 月15日、
    2 月，合併定應執行刑為有期徒刑10月、7 月確定，接續執
    行於97年8 月12日縮短刑期執行完畢，此有臺灣高等法院被
    告前案紀錄表在卷可證，其於有期徒刑執行完畢後，5 年內
    故意再犯本件法定刑為有期徒刑以上之罪，均為累犯，應依
    刑法第47條第1 項規定，加重其刑。爰審酌被告前因施用毒
    品案件，迭經觀察、勒戒、強制戒治及法院科刑判決後，仍
    未戒除毒癮，顯見其意志不堅，惟念其犯後坦承犯行，態度
    良好，及其犯罪之動機、目的、手段、所生之損害等一切情
    狀，各量處如主文所示之刑，並定其應執行之刑，以資懲儆
    。
據上論斷，應依刑事訴訟法第273條之1第1項、第299條第1項前
段，毒品危害防制條例第10條第1項，刑法第11條前段、第47條
第1項、第51條第5款，判決如主文。
本案經檢察官許怡萍到庭執行職務
中    華    民    國    99    年    6     月    1    日
                  刑事第十庭    法  官  李代昌
以上正本證明與原本無異。
如不服本判決應於收受本判決後10日內向本院提出上訴書狀，並
應敘述具體理由，如未敘述上訴理由者，應於上訴期間屆滿後20
日內補提理由書狀於本院（均須按他造當事人之人數附繕本）「
切勿逕送上級法院」。
中    華    民    國    99    年    6     月    1    日
                                書記官  黃振祐
附錄本判決論罪科刑適用法條：
毒品危害防制條例第10條
施用第一級毒品者，處 6 月以上 5 年以下有期徒刑。
施用第二級毒品者，處 3 年以下有期徒刑。

司法院資訊處製作；財團法人民間司法改革基金會備份。
